【裁判字號】    97,訴,1028
【裁判日期】    980609
【裁判案由】    毒品危害防制條例
【裁判全文】
臺灣士林地方法院刑事判決
公  訴  人  臺灣士林地方法院檢察署檢察官
被      告  丙○○
選任辯護人  甲○○律師
上列被告因違反毒品危害防制條例案件，經檢察官提起公訴（97
年度偵字第10887 號），本院判決如下：
    主  文
丙○○犯如附表一所示之販賣第二級毒品罪，各處如附表一所示
之主刑及從刑。應執行有期徒刑捌年。扣案如附表二編號二所示
物品沒收之；又販賣第二級毒品所得共計新臺幣捌仟元沒收，如
全部或一部不能沒收時，以其財產抵償之。
另扣案如附表二編號一所示之物品沒收銷燬。
    事  實
一、丙○○【原名彭柏杰，綽號「阿杰」】明知甲基安非他命係
    毒品危害防制條例所列管之第二級毒品，不得販賣及持有，
    竟基於販賣營利之故意，於民國（下同）97年3 月9 日中午
    ，在臺北市士林區劍潭捷運站一帶，以新臺幣（下同）4 千
    元之價格，販賣第二級毒品甲基安非他命1 包予乙○○。復
    另行起意，於同年7 月8 日下午1 時38分、當日下午1時48
    分許，以門號0000000000號行動電話與乙○○持用之門號00
    00000000號行動電話聯繫後，在臺北市○○區○○街226 號
    2 樓之住處附近超商，以4 千元之價格，販賣甲基安非他命
    1 包予乙○○。
二、嗣乙○○於97年7 月9 日晚間11時45分許，在臺北市○○區
    ○○路272 號前，為警巡邏查獲有施用甲基安非他命之犯行
    ，而供出毒品來源，經警追查發現確有其事，向本院聲請搜
    索票獲准後，於97年8 月15日下午1 時30分許，在臺北市○
    ○區○○街226 號2 樓丙○○之住處執行搜索，並扣得第二
    級毒品甲基安非他命3 包（驗餘淨重0.8957公克）、門號00
    00000000號行動電話SIM 卡1 只。
三、案經臺北市政府警察局信義分局報告臺灣士林地方法院檢察
    署檢察官偵查起訴。
    理  由
壹、程序方面
一、按被告之自白，非出於強暴、脅迫、利誘、詐欺、疲勞訊問
    、違法羈押或其他不正之方法，且與事實相符者，得為證據
    ，刑事訴訟法第156 條第1 項定有明文。查所謂自白應係指
    對犯罪構成要件事實為全部承認之意思表示，然本件被告丙
    ○○歷次於警偵訊所為之供述，均否認有何販賣第二級毒品
    犯行，亦難謂該當於自白，應僅屬被告之供述而已，故被告
    辯護人主張被告於警偵訊所為之自白無證據能力，容有誤會
    。
二、次按被告以外之人於審判外之言詞或書面陳述，除法律有規
    定者外，不得作為證據。刑事訴訟法第159 條第1 項定有明
    文。查證人乙○○於警詢所為之證述，係屬被告以外之人所
    為之陳述，又未經法定具結程序，亦無合乎其他得為證據之
    法律規定，是被告及辯護人主張前開證人警詢所為之證述無
    證據能力，核與前揭法條規定無違，因此，證人於警詢所為
    之證述無證據能力，合先敘明。
三、又按證人、鑑定人依法應具結而未具結者，其證言或鑑定意
    見，不得作為證據；又被告以外之人於偵查中向檢察官所為
    之陳述，除顯有不可信之情況者外，得為證據，刑事訴訟法
    第158 條之3 、第159 條之1 第2 項分別定有明文。查證人
    乙○○於偵查中向檢察官所為之證述，於證述前業經法定具
    結程序，以擔保其等證言之可信性，且其於證述過程中全程
    錄音，並於訊問後與被告當場對質，亦未受到任何強暴、脅
    迫或其他不正方法而有任何顯不可信之情，是以，揆諸前開
    法條規定，本院認證人於偵查中所為之證述有證據能力，均
    合先敘明。
貳、得心證之理由
一、訊據被告丙○○否認有何販賣第二級毒品安非他命之事實，
    辯稱：我與證人乙○○共計7 次合資購買毒品，其中5 次是
    證人乙○○開車載我去中壢向藥頭奴比購買，2 次是去基隆
    向阿成購買，均由我下車出面接洽，一人出一半金錢，買後
    在車內平分，有時證人乙○○不夠用時，找我要毒品，我都
    無償提供，乙○○會基於人情塞錢給我，97年8 月初乙○○
    打電話給我問有無毒品，並反常的拒絕到我家施用，而要到
    我家樓下交易，當我拿毒品給他後，他塞的2 千元給我，我
    們從沒合資購買4 千元之毒品，我們第1 次合資購買毒品時
    ，乙○○所駕駛車輛在承德橋右轉敦煌路時發生車禍云云。
二、經查：
  (一)被告於97年8 月15日警詢時先供稱：證人乙○○是我的朋友
    阿勇的朋友，我每次跟朋友集資去買毒品前，會順便問乙○
    ○要不要集資，但可能乙○○比較沒有錢，所以都是乙○○
    事後有需要再找我拿，我才向他收錢，每次他都跟拿幾百元
    的安非他命，交付地點都在我位福港街266 號門口前，都是
    乙○○主動打電話聯絡我等語，又於97年8 月15日偵查中及
    本院聲羈庭訊問時均供陳：我與證人乙○○是朋友，平常我
    不會主動找她，沒有主動問過他要不要購買毒品，都是他直
    接到我家與我一起施用毒品，我買毒前有問乙○○要不要出
    錢，他都沒有出，事後才用5 百元、1 千2 百元、1 千3 百
    元直接到我家找我拿毒品，他因為不好意思所才給錢等語，
    顯與被告事後辯稱均是事前證人乙○○同意集資，每次集資
    都是我出2 千5 百元或3 千元不等，我會多出油資，乙○○
    出資2 千元，再由乙○○駕車搭載我去中壢或基隆向藥頭購
    買，並旋在車內平分毒品等語，倘如被告所述97年3 月間起
    至7 月與證人乙○○合資7 次之譜，每次均係合資並由證人
    乙○○駕車搭載被告前往藥頭處接洽，何以被告對於合資過
    程、金額、購毒過程之前後供述迥異，顯然出入，已然成疑
    。
  (二)又質之證人乙○○於本院證稱：我是經由朋友阿勇介紹向被
    告購買毒品，我印象最深刻的是第1 次97年3 月在劍潭捷運
    站附近以4 千元向被告拿過安非他命1 包，此次交易前，被
    告並未事先告知我要合資購買毒品，4 千元是交易前電話聯
    絡約定的價格。我於97年7 月9 日晚上11點多，在臺北市○
    ○區○○路272 號前為警查獲時，在車上扣得之安非他命是
    前一天（即7 月8 日）下午在士林後港街附近跟被告拿的，
    交易前我是用0000000000號電話跟被告聯絡，電話中被告並
    沒有提到要合資去購毒等語，核與證人於97年9 月5 日、10
    月13日偵查中具結證述：97年3 月間我在擔任工地工程師時
    ，透過阿勇介紹知道被告的聯絡電話，之後我就以我000000
    0000號電話與被告聯絡，每次都是購買2 千元、3 千元或4
    千元的安非他命，交易地點都是被告位於福港街住處樓梯間
    或附近超商，都是被告事先分裝成小包裝，最後一次是97年
    7 月8 日下午，以4 千元向被告購買1 包安非他命，地點在
    被告住處附近超商，我於97年7 月10日為警查獲時所剩餘的
    毒品就是向被告所購買的，我被查獲時還不知道被告真實姓
    名，只知道「阿杰」，是警方請我指認時才知道真實姓名，
    印象最深刻是第1 次在97年3 月間某日中午，在士林劍潭捷
    運站，以4 千元向被告購買安非他命1 包，我總共向他購買
    7 次，但詳細時間我已經記不清楚，有時我主動購買毒品聯
    絡，有時被告會聯絡我是否要購買，我從未與被告合資購買
    毒品過，雖然他提議過，但我並未答應等語，前後證述內容
    均屬相符。
  (三)查證人乙○○對於向被告購買毒品之主要過程自始證述均屬
    一致，而其於97年7 月9 日下午11時45分，在臺北市○○區
    ○○路272 號前為警查獲施用毒品之過程，係因喝醉酒，在
    車內睡覺時，為警巡邏經過發覺有異，而同意員警搜索車內
    扣得第二級毒品甲基安非他命1 包（驗餘淨重0.1358公克）
    ，並同意採尿送驗呈甲基安非他命之陽性反應，始為警查悉
    上情等節，有臺灣臺北地方法院檢察署97年度毒偵字第2373
    號卷偵查卷自願受搜索同意書、臺北市政府警察局信義分局
    搜索扣押筆錄及目錄表、現場照片、交通部民用航空局醫務
    中心97年8 月11日航藥鑑字第0973990 號毒品鑑定書、臺灣
    尖端先進生技醫藥股份有限公司97年7 月16日實驗室檢體編
    號AC38 544號濫用藥物檢驗報告書各1 份在卷可稽，可證證
    人乙○○確有施用第二級毒品甲基安非他命而有購買毒品之
    需求及事實，又證人乙○○為警扣案之毒品種類亦與本件被
    告為警扣案之毒品種類相同，此有扣案物品目錄表及交通部
    民用航空局航空醫務中心97年9 月3 日航藥鑑字第0974 467
    號毒品鑑定書各1 紙在卷可憑（偵查卷第9 、74頁），益徵
    證人乙○○前開證述之可信性。
  (四)再衡之證人即本件查獲員警葉家宏於本院證述：97年7 月9
    日晚上，在臺北市○○路272 號前查獲乙○○施用毒品案件
    ，事前並無情資，只是巡邏在車上發現，製作筆錄的過程中
    乙○○只說是綽號阿杰的人，不知道阿杰的真實姓名，因乙
    ○○知道阿杰住處，也帶同我們前往查看，我們找到屋主，
    屋主有提供承租人的電話，乙○○在做筆錄時講的那支電話
    是被告女朋友申請的，所以從那支電話查不到被告的名字，
    但是被告早期有提供行動電話給屋主，我們調閱該行動電話
    基本資料就查到被告，之後調被告的口卡請乙○○指認，確
    認被告就是乙○○所稱的阿杰，再向法院聲請搜索，97 年7
    月10日乙○○製作警詢筆錄所提到的阿杰及與阿杰購買毒品
    的交易過程，都是乙○○自己說出來的，乙○○於警詢會稱
    阿杰的電話號碼不詳，是因為乙○○說有以他的電話跟阿杰
    聯絡，我們才能因此查到電話是被告的女朋友，製作筆錄時
    乙○○可能不確定，但是事後乙○○查詢自己的電話紀錄，
    之後有提供0988這支電話，但是這支電話是被告女友獨立申
    請的電話等語明確，而被告亦不否認0000000000號行動電話
    係以其女友李佳珊名義申請使用者，足證證人乙○○並非為
    攀誣構陷被告而主動前往警局檢舉或通報，而係為警查獲時
    方供出購買毒品來源，雖其供出購買毒品來源有助於證人得
    依毒品危害防制條例第17條之規定減輕其刑，然考之證人證
    述自始一致，已見前述，亦核與證人及被告之通聯紀錄相符
    （偵查卷第43頁）並有前開毒品及尿液檢驗報告等證據可佐
    ，而被告亦不否認曾於97年3 月9 日，在士林劍潭捷運站交
    付1 包安非他命予證人乙○○，及其他交付毒品予證人之事
    實，可徵證人乙○○前開證述並非杜撰，應為真實，尚難以
    證人為求自己減刑而證述事實，遽認證人所述不可採信至明
    。
  (五)雖證人乙○○於97年9 月5 日偵查中否認進入被告住處過，
    但於同年10月13日偵查中業已明確表示曾與被告交易毒品時
    ，經被告詢問會不會修理衛浴設備，而同意並進入被告住處
    等語，並於本院審理時證稱：因為檢察官有問我有關被告供
    述的內容，我覺得被告說我在他家施用，用了不好意思直接
    丟錢給他，我如果要丟錢給他我就直接跟他買就好了，我為
    什麼要用了以後不好意思再丟錢給他，我覺得他為什麼說不
    實在的話，才會說出我連他家門都沒進去過這句話，是筆錄
    未將我的情緒記載清楚等語，但難以證人乙○○所述與構成
    要件無關連性之證述內容出現些微瑕疵即認其證述不符事實
    。
  (六)至被告供稱：證人乙○○曾於97年3 月間搭載他前往中壢向
    藥頭奴比購買毒品，並於途中發生車禍一節，固據證人乙○
    ○於本院證稱：97年3 月9 日第1 次交易後，有1 次為求快
    速拿到毒品，有到被告住處樓下搭載被告及阿勇，欲至中壢
    購買毒品，卻在臺北市發生車禍，之後到警局製作筆錄，被
    告仍在車上等我，製作筆錄完成後，先搭載阿勇至桃園火車
    站下車，行駛於平面道路載被告前往中壢火車站購買毒品，
    購毒的錢於前往中壢前就給被告了，抵達中壢火車站後看見
    有部車過來，被告就下車，那部車距離我的車約5 、6 部車
    遠，我看不清楚車內狀況，是被告獨自拿錢過去，回來就在
    車上直接拿毒品給我，被告並未告知與何人接洽及購毒數量
    ，購毒後返回臺北途中，臨時起意，一起至承德路6 段堤防
    下施用毒品，但未曾搭載被告至基隆肯德基、桃園交流道特
    力屋、中壢交流道及大園交流道附近的萊爾富超商等處購買
    毒品，亦不認識中壢奴比、基隆阿成等藥頭，也未聽聞被告
    說過係要前開藥頭購毒等語明確，查證人乙○○並不否認曾
    與被告交易7 次，亦曾搭載被告前往中壢火車站購毒1 次，
    而為求快速拿到毒品，又無其他購毒管道，搭載被告前去與
    上游藥頭接洽，亦未違乎常情，更因兩人交易數次並曾搭載
    被告前往購毒，而有相當之信賴關係，於購毒後旋一起至堤
    防施用毒品，亦非悖常理。況證人乙○○業已表明未曾答應
    與被告合資購毒，故不能以證人乙○○曾搭載被告前往與上
    游藥頭接洽，或曾與被告一起施用毒品，即認其等係屬合資
    購毒。此外，縱證人乙○○曾搭載被告前往中壢購買毒品一
    節屬實，依其等所述之交易時間，亦與本件起訴之犯罪時間
    有所不同，故無法援引為有利被告之認定。
  (七)再參以被告自承與證人乙○○於97年3 月9 日第1 次接觸前
    ，毫不認識，僅透過阿勇介紹，而同意與證人乙○○合資，
    卻單獨前往劍潭捷運站直接交付毒品予證人及收款，並非透
    過阿勇交付，顯與常情有違。此外，若有被告所述多次與證
    人乙○○合資購買，並由證人乙○○駕車搭載前往與藥頭接
    觸之情，兩人業已建立一定之信賴及合作關係，何以被告從
    未介紹藥頭與證人乙○○認識，或證人乙○○直接向上游藥
    頭接觸即可，何需透過被告交涉，徒增不便，顯見被告前開
    抗辯不合常理而不足採信。至證人乙○○於97年7 月9 日為
    警查獲後，仍與被告有電話通聯之紀錄，此觀諸雙方通聯紀
    錄可明（偵查卷第42至43頁），然徵之證人乙○○證稱因為
    警方要查緝被告，故仍與被告保持聯繫等語，核與證人葉家
    宏證述：證人乙○○說要供出毒品來源，以求減刑，他可能
    要配合我們查緝而繼續與被告聯繫等語，可證證人乙○○固
    係為求減刑而繼續與被告保持聯繫，但並未向員警或檢察官
    證述，在查獲後有再向被告購買毒品等情，因此，不能以證
    人乙○○查獲後仍與被告保持聯繫，即認其證述不可採信。
  (八)另證人乙○○與被告均曾於警偵訊供稱彼此不熟稔，雖其等
    之通聯紀錄頻繁，有通聯紀錄可證，然觀諸彼此通聯時間均
    係在數秒間，少有超過1 分鐘者，因此，證人乙○○證稱：
    係與被告聯繫購買毒品事宜，有時被告沒有貨，一再與被告
    聯繫確認，而有頻繁之通聯紀錄，尚屬可信，因此，不能以
    證人乙○○與被告通聯頻繁，即認其等係屬合資購買毒品之
    關係。
  (九)綜上各節交互參照，被告抗辯係與證人乙○○合資購買毒品
    云云，顯與事實有違，應係事後卸責之詞，不可採信。復參
    以販賣第二級毒品之最輕本刑為7 年以上有期徒刑，罪責非
    輕，且為警方嚴加查緝之重點，此乃眾所周知之事，是以，
    販賣第二級毒品者，若非有利可圖，應無甘冒為檢警查緝法
    辦而受重刑處罰之危險，亦無以平價或低價販賣毒品之理，
    足證被告販賣第二級毒品甲基安非他命確有營利之意圖至為
    明顯。承上，證人乙○○歷次證述內容均屬一致，亦有通聯
    紀錄及扣案物品、尿液檢驗報告等證據可資佐證，且被告亦
    坦承曾交付甲基安非他命予證人，足證被告確有於附表一所
    示時地販賣第二級毒品甲基安非他命予證人乙○○2 次無誤
    ，從而，本件事證已臻明確，被告犯行已堪認定。
參、論罪科刑
一、按甲基安非他命係屬毒品危害防制條例第2 條第2 項第2 款
    所列之第二級毒品，依法不得持有及販賣營利，是以，核被
    告前開2 次販賣第二級毒品之犯行，均係違反毒品危害防制
    條例第4 條第2 項之販賣第二級毒品罪，而其於販賣前後持
    有第二級毒品甲基安非他命之低度行為，為其販賣之高度行
    為所吸收，不另論罪。又其所為前開犯行之犯罪時間相距數
    月，交易地點亦不相同，顯見2 次交易係基於各別犯意而為
    之，應分論併罰之。至證人乙○○證述與被告交易7 次，但
    因公訴人僅起訴前開論罪科刑之2 犯行，且無裁判上一罪或
    實質上一罪之關係，故本院無從一併審究，併此敘明。
二、爰審酌被告於本案之前無犯罪前科，僅有於本案查獲時，因
    另犯施用毒品案件，經本院裁定觀察勒戒等情，此有臺灣高
    等法院被告前案紀錄表及臺灣士林地方法院檢察署刑案資料
    查註紀錄表各1 件在卷可稽，素行良好，復考量被告年僅26
    歲，智識程度不高，但因自始否認犯行，矯詞卸責，犯後態
    度不佳，兼衡其為謀求私利，從事販賣毒品，令買受毒品者
    沉迷於毒癮，無法自拔外，輕則戕害個人身心，重則因缺錢
    買毒而引發各式犯罪，實為多種犯罪之源頭，對國家、社會
    、個人之傷害可謂至深且鉅，有鑑於毒品販售常有暴利可圖
    ，故非予嚴懲，不足以遏止此類非行，兼衡被告之犯罪手段
    以及目前證據調查結果顯示被告販賣毒品之數量、次數、所
    得款項僅為8 千元等一切情狀，認公訴人對被告具體求處執
    行有期徒刑8 年6 月，罪刑尚屬過重，認應分別量處如附表
    一所示之主刑，並定如主文所示之執行刑應已足資懲戒。
三、至公訴人求處被告刑前強制工作部分，因無證據證明被告有
    犯罪習慣或因遊蕩或懶惰成習而犯罪，而與刑法第90條之規
    定有間，故不併予宣告刑前強制工作，附此敘明。
四、沒收部分
  (一)按查獲之第二級毒品，不問屬於犯人與否，均沒收銷燬之，
    毒品危害防制條例第18條第1 項前段定有明文。查自被告身
    上起出之第二級毒品甲基安非他命3 包（驗餘淨重0.8957公
    克）係屬毒品危害防制條例第2 條第2 項第2 款之第二級毒
    品，有前開毒品鑑定書1 份在卷可佐，又因被告前開論罪科
    刑案件所查獲者，依首揭法條規定均應諭知沒收銷燬之。
  (二)又扣案之門號0000000000號SIM 卡1 張係被告所持用供販賣
    第二級毒品甲基安非他命所用之工具，業據被告於本院供明
    在卷，應依毒品危害防制條例第19條第1 項規定宣告沒收之
    。
  (三)再者被告販賣毒品予證人乙○○所得8 千元，雖未據扣案，
    但仍應依毒品危害防制條例第19條第1 項宣告沒收，如全部
    或一部不能沒收時，以其財產抵償之。
  (四)至自證人乙○○身上起出之第二級毒品甲基安非他命，乃證
    人購買所得，亦非本案扣案之物，故應由公訴人另行處置，
    而不為沒收之諭知。
據上論斷，應依刑事訴訟法第299 條第1 項前段，毒品危害防制
條例第4 條第2 項、第18條第1 項前段、第19條第1 項，刑法第
11 條 前段、第51條第5 款判決如主文。
本案經檢察官簡志龍到庭執行職務。
中    華    民    國    98    年    6     月    9     日
                  刑事第三庭審判長法  官  杜惠錦
                                  法  官  陳美彤
                                  法  官  黃欣怡
以上正本證明與原本無異。
如不服本判決，應於收受送達後10日內向本院提出上訴書狀，其
未敘述上訴之理由者並得於提起上訴後20日內向本院補提理由書
（均須按他造當事人之人數附繕本）。
                                  書記官  陳慧玲
中    華    民    國    98    年    6     月    12    日
附錄本案論罪科刑法條全文：
毒品危害防制條例第4條
製造、運輸、販賣第一級毒品者，處死刑或無期徒刑；處無期徒
刑者，得併科新臺幣1 千萬元以下罰金。
製造、運輸、販賣第二級毒品者，處無期徒刑或7 年以上有期徒
刑，得併科新臺幣7 百萬元以下罰金。
製造、運輸、販賣第三級毒品者，處5 年以上有期徒刑，得併科
新臺幣5 百萬元以下罰金。
製造、運輸、販賣第四級毒品者，處3 年以上10年以下有期徒刑
，得併科新臺幣3 百萬元以下罰金。
製造、運輸、販賣專供製造或施用毒品之器具者，處1 年以上7
年以下有期徒刑，得併科新臺幣1 百萬元以下罰金。
前五項之未遂犯罰之。
毒品危害防制條例第18條
查獲之第一、二級毒品及專供製造或施用第一、二級毒品之器具
，不問屬於犯人與否，均沒收銷燬之；查獲之第三、四級毒品及
製造或施用毒品之器具，無正當理由而擅自持有者，均沒入銷燬
之。但合於醫藥、研究或訓練之用者，得不予銷燬。
前項合於醫藥、研究或訓練用毒品或器具之管理辦法，由法務部
會同行政院衛生署定之。
毒品危害防制條例第19條
犯第4 條至第9 條、第12條、第13條或第14條第1 項、第2 項之
罪者，其供犯罪所用或因犯罪所得之財物，均沒收之，如全部或
一部不能沒收時，追徵其價額或以其財產抵償之。
為保全前項價額之追徵或以財產抵償，得於必要範圍內扣押其財
產。
犯第 4 條之罪所使用之水、陸、空交通工具沒收之。
附表一：被告之犯罪時間等情
┌─┬─────┬───────┬────┬──────┬──────┬────────────┐
│  │ 犯罪時間 │   犯罪地點   │販賣對象│  販賣數量  │  主    刑  │      從        刑      │
├─┼─────┼───────┼────┼──────┼──────┼────────────┤
│1 │97年3 月9 │臺北市士林區劍│乙○○  │第2 級毒品甲│有期徒刑柒年│販賣所得新臺幣肆仟元沒收│
│  │日中午    │潭捷運站附近  │        │基安非他命1 │陸月。      │，如全部或一部不能沒收時│
│  │          │              │        │包，價格4 千│            │，以其財產抵償之。      │
│  │          │              │        │元          │            │                        │
│  │          │              │        │            │            │                        │
│  │          │              │        │            │            │                        │
├─┼─────┼───────┼────┼──────┼──────┼────────────┤
│2 │97年7 月8 │臺北市士林區福│乙○○  │第2 級毒品甲│有期徒刑柒年│0000000000號SIM 卡沒收；│
│  │日下午1 時│港街226 號附近│        │基安非他命1 │陸月。      │又販賣所得新臺幣肆仟元沒│
│  │許        │超商          │        │包，價格4千 │            │收，如全部或一部不能沒收│
│  │          │              │        │元          │            │時，以其財產抵償之。    │
│  │          │              │        │            │            │                        │
└─┴─────┴───────┴────┴──────┴──────┴────────────┘
附表二：被告之扣案物品
┌─┬────────┬─────┬──────────┐
│  │物品名稱        │數    量  │備            註    │
├─┼────────┼─────┼──────────┤
│ 1│第二級毒品甲基安│參包      │被告所有，驗餘淨重  │
│  │非他命          │          │0.8957公克。        │
├─┼────────┼─────┼──────────┤
│ 2│0000000000號行動│壹張      │被告以女友李佳珊名義│
│  │電話SIM卡       │          │申請而持用者。      │
└─┴────────┴─────┴──────────┘
附表三：證人乙○○97年7月10日為警查獲時之扣案物品
┌─┬────────┬─────┬──────────┐
│  │   物品名稱     │數     量 │備         註       │
├─┼────────┼─────┼──────────┤
│ 1│吸食器          │壹組      │                    │
├─┼────────┼─────┼──────────┤
│ 2│第二級毒品甲基安│壹包      │驗餘淨重0.1358公克  │
│  │非他命          │          │                    │
├─┼────────┼─────┼──────────┤
│ 3│殘渣袋          │貳包      │                    │
└─┴────────┴─────┴──────────┘


司法院資訊處製作；財團法人民間司法改革基金會備份。
